臺灣臺北地方法院民事判決
                                     110年度勞訴字第83號
原      告  劉允正    住高雄市○○區○○○路000號8樓之1              陳怡茜    住臺北市○○區○○街000巷00弄0號0                          樓
被      告  愛丽絲生活事業有限公司

法定代理人  李寒菁  
訴訟代理人  馬偉涵律師
上列當事人間請求給付工資等事件，本院於民國110年9月9日言
詞辯論終結，判決如下：
    主      文
一、被告應給付原告丙○○新臺幣156,746元，及自民國110年3月1
    1日起至清償日止，按週年利率5%計算之利息。 
二、被告應給付原告乙○○新臺幣25,958元，及自民國110年3月11
    日起至清償日止，按週年利率5%計算之利息。 　　
三、被告應開立記載離職事由為勞動基準法第14條第1項第5款、
    第6款之非自願離職證明書予原告丙○○、乙○○。
四、原告丙○○、乙○○其餘之訴駁回。
五、訴訟費用由兩造按附表2所示比例負擔。
六、本判決第一項、第二項得假執行；但被告如各以新臺幣156,
    746元、25,958元為原告丙○○、乙○○預供擔保，得免為假執
    行。
七、原告丙○○、乙○○其餘假執行之聲請駁回。　　
    事實及理由
一、原告主張：
　㈠原告丙○○自民國109年2月24日起受僱於被告，擔任副總經理
    ，約定薪資為每月新臺幣（下同）75,000元、房租津貼13,0
    00元；於每月10日發薪。原告乙○○自109年4月6日起受僱於
    被告，擔任行銷業務經理，約定試用期3個月薪資為36,000
    元，試用期後薪資調整為38,000元，另新客戶儲值金額於10
    0,000元以上，按5%計算業績抽成分潤；於每月10日發薪。
    然被告薪資給付遲延，且有發薪短少情形，復於109年5月至
    7月未經原告同意強制要求休無薪假，原告於109年7月3日以
    被告違反勞動基準法（下稱勞基法）第14條第1項第5、6款
    規定，寄發存證信函通知被告於同年月6日終止勞動契約，
    故被告應給付原告各如附表1所示款項。另原告2人係依勞基
    法第14條第1項第5、6款規定終止勞動契約，係屬非自願離
    職，爰依勞基法第19條、就業保險法第11條規定請求被告開
    立非自願離職證明書。
　㈡並聲明：⒈被告應給付原告丙○○156,786元，及自起訴狀繕本
    送達翌日起至清償日止，按年息5%計算之利息。⒉被告應開
    立非自願離職證明書予原告丙○○。⒊被告應給付原告乙○○32,
    973元，及自起訴狀繕本送達翌日起至清償日止，按年息5%
    計算之利息。⒋被告應開立非自願離職證明書予原告乙○○。⒌
    請依職權宣告假執行。
二、被告則以：
  ㈠原告丙○○部分：
　  原告丙○○原受僱於裴翊管理顧問公司（下稱裴翊公司），經
    雙方合意改自109年5月20日起受僱於被告，負責協助管理洗
    衣場現場。兩造約定以45,800元投保級距作為勞健保分擔額
    基準，倒推計算原告丙○○薪資為46,652元，承諾原告丙○○若
    全勤可實領45,000元，並約定每月於15日前支付，然並未約
    定須給付房租津貼。詎料，原告丙○○於受僱期間表現庸碌，
    卻不斷向被告要求加薪，為被告負責人拒絕，原告丙○○遂惱
    羞成怒，藉詞發函宣稱被告有違反勞基法第14條第1項事由
    終止勞動契約，自109年7月1日起即未前往工作。被告未有
    欠薪或未給付津貼，無違反勞基法第14條第1項規定，原告
    丙○○擅自不前來工作，片面終止勞動契約，係自願離職，不
    得請求被告開立非自願離職證明書或給付資遣費。
　㈡原告乙○○部分：
　⒈原告乙○○原受僱於裴翊公司，雙方合意自109年5月21日起受
    僱於被告，擔任洗衣場現場人員，約定以本薪31,800元投保
    級距計算作為勞健保分擔額基準，倒推計算原告乙○○薪資為
    33,147元，每月15日前支付，並承諾如全勤可實領32,000元
    ；另兩造約定如原告乙○○在舊客戶或自行前來被告公司以外
    ，自行開發爭取之新客戶儲值，原告乙○○得領取儲值金額5%
    之業績獎金。詎料原告乙○○於受僱期間似與原告丙○○串聯，
    不積極工作表現，卻不斷向被告要求加薪，經被告負責人拒
    絕，原告乙○○遂與原告丙○○一同離職，自109年7月1日起即
    未前往工作。
　⒉原告負責之洗衣場，尚無需加班處理之工作量，被告亦未要
    求原告乙○○加班，不需給付加班費。另客戶高念先原即為被
    告「S銀卡」級舊會員，高念先依其需求付費升級成為G卡會
    員（升級後編號為G01518；其他S銀卡會員編號為S00908、
    入會日期108年1月3日、入會費用50,000元），非從無到有
    促成客戶簽約，亦非就不知或未使用被告服務之新對象進行
    業務開發，不得請求業績獎金。故被告並未有欠薪或未給付
    加班費、獎金等情，無違反勞基法第14條第1項規定，原告
    乙○○擅自不前來工作，片面終止勞動契約，係自願離職，不
    得請求被告開立非自願離職證明書或給付資遣費。
  ㈢聲明：⒈原告之訴駁回。⒉如受不利判決，願供擔保請准宣告
    免為假執行。
三、兩造不爭執事項（見本院卷第254-255頁）：
　㈠被告已付原告丙○○款項如下：
　⒈109年2月24日至29日：15,000元。
　⒉109年4月、5月：各45,000元。
　⒊109年6月：37,500元。
　⒋109年7月1日至6日：0元。
　㈡被告已付原告乙○○款項如下：
　⒈109年5月18日：32,000元。
　⒉109年6月15日：32,000元。
　⒊109年7月13日：27,000元（即匯6 月份薪資）。
　⒋109年7月1日至6日：0元。
四、本院判斷：
    原告主張被告有短付及遲付薪資等情形，於109年7月3日通
    知被告依勞基法第14條第1項第5、6款規定於109年7月6日終
    止契約，爰分別依附表1所列請求權基礎請求被告給付原告
    各如附表1所示工資等，及依勞基法第19條、就業保險法第1
    1條規定請求被告開立非自願離職證明書，均為被告否認，
    並執上詞置辯。是本件所應審究者為：㈠兩造何時成立僱傭
    契約關係?約定之工資為何?㈡原告請求給付如附表1所示工資
    等，是否有理?㈢原告依勞基法第14條第1項第5款、第6款事
    由終止契約是否合法?㈣如是，原告得請求給付資遣費若干?㈤
    原告請求發給非自願離職證明書，是否有理?茲分論如下：
　㈠兩造何時成立僱傭契約關係?約定之工資為何?
　  按雇主應置備勞工工資清冊，將發放工資、工資各項目計算
    方式明細、工資總額等事項記載，及置備勞工出勤紀錄，並
    均應保存5年，勞基法第23條第2項、第30條第5項定有明文
    。又當事人無正當理由不從提出文書之命者，法院得審酌情
    形認他造關於該文書之主張或依該文書應證之事實為真實。
    民事訴訟法第345條第1項亦有明定。查，出勤紀錄為勞工任
    職期間每日到工之工作紀錄，另工資清冊為勞工任職期間領
    取工資之紀錄，各該資料均可佐證原告2人何時開始為被告
    工作，以及兩造約定之薪資內容。本件原告請求命被告提出
    其等任職期間之出勤紀錄、工資清冊，經法院於110年5月3
    日言詞辯論期日令被告提出（見本院卷第94頁），但被告迄
    本件最後言詞辯論終結前均未提出。本院審酌：
　⒈原告丙○○部分：
　⑴成立僱傭契約時點部分：
　①依經濟部商工登記公示資料（見本院卷第31、85頁），被告
    係設在臺北市○○區○○路0段0000號，裴翊公司則設在臺北市
    大安區敦化南路；惟原告任職期間，公司所為其製作之名片
    上記載公司地址為臺北市○○區○○路0段0000號，並非敦化南
    路，顯非裴翊公司所在地，有名片在卷可稽（見本院卷第16
    1頁，清晰版外放）。此外，被告法定代理人甲○○復曾以通
    訊軟體向原告說明109年2月份薪資事宜表示：「...二月份
    我先以你上班六天的方式支付給你 00-00-00-00-00-00 其
    他費用我先不用刻意計算，因為我還沒有辦法算其他的數字
    ，所以我用一天2500×6=15000  有問題後面我們再來處理」
    等語，有LINE對話紀錄可查（見本院卷第163頁）；另依原
    告提出之109年5月份出勤報表（見本院卷第247頁），其上
    記載之公司名稱為「愛丽絲」，亦非「裴翊」，且該月扣除
    5月1日勞動節、5月2、3日為週六、日無庸出勤日外，原告
    自5月4日開始即有簽到出勤紀錄，堪認原告所述其係自109
    年2月24日即開始任職於被告等語非虛。
　②被告雖抗辯原告是自109年5月20日方開始任職，且兩造約定
    之月薪為全勤實領45,000元等語。然果被告所述屬實，則原
    告為何自109年5月4日即有在被告公司簽到上班之紀錄；再
    者，依被告前揭抗辯，原告在109年5月份應僅工作12天（10
    9年5月20日至31日），則被告最多僅須支付原告薪資18,000
    元（45,000元÷30×12），但被告卻在109年6月15日匯薪資45
    ,000元予原告，有原告提出之存摺影本可按（見本院卷第61
    頁），此復為被告所是認，其所匯薪資額明顯與其所抗辯之
    內容並不相符，益徵被告前揭所辯，並無可信。
　③綜此，堪認原告主張其係自109年2月24日起即任職於被告等
    語，應屬可採。
　⑵約定工資部分：
　①依原告與甲○○之前述LINE對話紀錄，甲○○已明示2月份之6日
    ，每日以2,500元計薪，以此推算，原告之月薪總額應為75,
    000元（2,500元×30日），故其主張兩造約定月薪為75,000
    元等語，應屬可採。至於被告抗辯該筆15,000元其中9,000
    元係6日薪資，另6,000元則是給予原告之搬遷津貼云云，不
    唯與前揭對話紀錄不符，且乏證據佐證該筆6,000元係支付
    額外之搬遷津貼之事實，空言抗辯，並無可採。
　②另依原告提出之存摺影本，被告曾在109年4月20日匯款33,00
    0元予原告，被告亦不爭執此情（見本院卷第113、239頁）
    。惟就該筆款項之支付原因，兩造說法不一，原告稱其中13
    ,000元是支付房租，另20,000元是歸還之前之借款等語。被
    告則先稱該筆款均是支付3月份薪資之一部（見本院卷第113
    頁），嗣改稱其中13,000元為薪資，另20,000元為返還公司
    費用墊款等語（見本院卷第239頁）。而查，甲○○曾於某日1
    4時57分傳送訊息：「你可以先借$50,000出來嗎」、「可以
    麻煩你5萬」，並其個人及被告公司之國泰世華銀行存摺封
    面予原告；原告則回以「我的錢都是交給太太處理，剛剛問
    她，她說沒有辦法幫忙。抱歉!」；甲○○嗣又於16時44分再
    傳送訊息：「今天後來入多少呢」、「感謝」；原告回以：
    「2萬」等語；其後於4月20日9時28分，甲○○再傳送訊息：
    「你把你元大銀行帳號給我一下，13000+20000=33000」，
    原告則傳送銀行卡照片等節，此有LINE對話紀錄在卷可稽（
    見本院卷第165-169頁）。此外，原告另曾傳送訊息：「下
    午我幾點去安和拿錢呢?15：00方便嗎?我的房租本週也要繳
    交-13000」等語予甲○○。甲○○則回以：「可以」、「你自己
    打一個租金收據及租金簽收單寫上地址」、「每個月一張」
    、「固定一個表格方式，上次的也煩你做一張因為未來都要
    給會計的」等語，亦有LINE對話紀錄在卷可佐（見本院卷第
    265頁）。前揭最後一則對話紀錄，並經本院於110年9月9日
    言詞辯論期日當庭勘驗原告丙○○之手機核對無誤（見本院卷
    第257頁）。如若兩造間並無房租津貼約定，被告法定代理
    人甲○○為何會同意給付，並要求原告須製作收據及填寫表格
    。綜此，堪認原告主張兩造約定每月房租津貼13,000元，以
    及上揭於4月20日之匯款，其中20,000元是歸還之前的借款
    ，另13,000元係支付房租津貼等語非虛，可以採信。被告上
    開所辯，不唯前後不一致，且與前揭對話紀錄不符，更未能
    具體說明「20,000元為返還公司費用墊款」究指何時、何種
    墊款，空言抗辯，自難以採信。
　⒉原告乙○○部分：
　⑴成立僱傭契約時點部分：　
　  依據原告提出之5月份出勤報表（見本院卷第245頁），其上
    記載之公司名稱為「愛丽絲」，並非「裴翊」，且該月扣除
    5月1日勞動節、5月2、3日為週六、日未出勤，原告自5月4
    日開始即有簽到出勤紀錄，與被告所辯原告係自109年5月21
    日開始方受僱於被告等語不符。再者，依被告前揭抗辯，原
    告在109年5月份應僅工作11天（109年5月21日至31日），則
    被告最多僅須支付原告薪資11,733元（32,000元÷30×11，元
    以下四捨五入），但被告卻在109年6月15日匯薪資32,000元
    予原告，有原告提出之存摺影本可按（見本院卷第81-83頁
    ），此復為被告所是認，其所匯薪資額明顯與其所抗辯之內
    容並不相符，益徵被告前揭所辯，並無可信。此外，依原告
    前揭存摺影本及勞工保險投保紀錄（見本院卷第201-203頁
    ），原告在109年4月6日即由甲○○擔任法定代理人之另家裴
    翊公司為投保單位投保勞工保險，嗣復在109年5月18日匯薪
    資予原告（見本院卷第83頁），而原告堅稱未曾受僱於裴翊
    公司，被告復拒不提出其任職期間之前述工資及出勤紀錄，
    本院審酌前揭證據，堪認原告主張其自109年4月6日開始受
    僱於被告等語，應屬可採。被告所辯原告係自109年5月21日
    方開始受僱被告等語，無可採信。
  ⑵約定工資部分：
　　依原告之存摺影本（見本院卷第83頁），被告在109年5月18
    日及6月15日分別匯4月及5月份薪資32,000元予原告，業如
    不爭執事項㈡所載。原告係自4月6日方開始任職，故該月僅
    工作25日；另依5月份出勤紀錄，該月原告有5日未出勤工作
    ，以此推算，兩造約定之月薪資明顯高於被告所辯全勤則可
    實領給付32,000元之說詞，茲因被告拒絕提出原告之工資清
    冊，故本院審酌前揭過往支付薪資情形，應認原告主張兩造
    約定試用期3個月薪資為36,000元，試用期後薪資調整為38,
    000元等語可採。被告前揭抗辯，則無可取。
　㈡原告請求給付各如附表1所示工資等，是否有理?
　⒈原告丙○○部分：
　　兩造約定每月薪資為75,000元，及房租津貼13,000元，業經
    審認如前，則：
　⑴工資部分：
　①原告自109年2月24日任職至109年7月6日終止契約為止，被告
    應給付之總工資為329,516元（2,500元×6+75,000元×【4+6/
    31】，元以下四捨五入）。而依前揭不爭執事項㈠所載，被
    告已付原告：109年2月24日至29日：15,000元；109年4月、
    5月：各45,000元；109年6月：37,500元，合計142,500元，
    及原告自認被告已支付3月份薪資70,000元（見本院卷第11
    頁），合計已付212,500元。故原告主張被告短付薪資117,0
    16元（329,516元-212,500元），應屬可採。
　②被告雖抗辯原告6月份有請假5日，以及原告自7月1日起即未
    上班等語，既為原告否認，而被告並未提出出勤紀錄或請假
    紀錄佐證其情，自無可採。
　③從而，原告依據兩造間契約關係請求被告給付短付薪資117,0
    16元，核屬有據。
　⑵房租津貼部分：
　　原告主張被告未付109年5、6月房租津貼，被告亦未提出已
    付之反證，則原告依據兩造間契約關係請求被告給付房租津
    貼26,000元，亦應准許。
　⒉原告乙○○部分：
　　兩造約定試用期間3個月薪資為月薪36,000元，試用期間為
    月薪38,000元，業經審認如前，則：
　⑴工資部分：
　①原告自109年4月6日任職至109年7月6日終止契約為止，被告
    應給付之總工資為109,355元（36,000元×【25/30+2】+38,0
    00元×6/31，元以下四捨五入）。而依前揭不爭執事項㈠所載
    ，被告已付原告：109年5月18日：32,000元；109年6月15日
    ：32,000元；109年7月13日：27,000元，合計91,000元，故
    原告主張被告短付薪資18,355元（109,355元-91,000元）部
    分，應屬可採。
　②被告雖抗辯原告6月份有請假4日，以及原告自7月1日起即未
    上班等語，原告否認7月1日起未上班，被告並未提出出勤紀
    錄或請假紀錄佐證其情，自無可採；另6月份請假4日部分，
    原告故不爭執（見本院卷第229頁），但抗辯是被告強迫休
    無薪假等語。經查，依勞工請假規則規定，勞工之請假有公
    假、事假、婚假、喪假、普通傷病假、公傷病假及事假等多
    種假別，且並非所有假別均不給薪。又「無薪休假」係屬變
    更勞動條件，雇主未經勞工同意逕自排定「無薪休假」，屬
    無效之變更，勞工縱未於「無薪休假」當日出勤，勞工無補
    服勞務之義務，雇主應依原約定給付報酬（前行政院勞工委
    員會勞動2字第0980130085號函釋參照）。茲被告並未提出
    證據證明原告該6月份之4日請假係屬於無庸付薪之事假，亦
    未提出證據證明兩造已合意無薪休假，其自無得以原告有4
    日休假而扣發薪資。
　③從而，原告依據兩造間契約請求被告短付薪資18,355元部分
    ，應屬可採。逾上開範圍之請求，則屬無據，應予駁回。
  ⑵加班費：
　①按「雇主延長勞工工作時間者，其延長工作時間之工資，依
    下列標準加給：一、延長工作時間在2小時以內者，按平日
    每小時工資額加給3分之1以上。二、再延長工作時間在2小
    時以內者，按平日每小時工資額加給3分之2以上。」，勞基
    法第24條第1項第1款、第2款定有明文。
　②原告主張其於109年5月5日加班3.5小時、109年5月6日加班1
    小時、109年5月7日加班2小時、109年5月19日加班1小時、1
    09年5月21日加班5.5小時、109年5月27日加班1小時等節，
    業據提出出勤紀錄為證（見本院卷第245頁），核屬相符。
    被告否認原告有加班情形，但卻拒絕提出出勤紀錄，自應認
    原告之主張為實。則原告前2小時以內之總加班時數有9小時
    ，第3小時以上之總加班時數有5小時。又，原告渠時月薪資
    為36,000元，基此計算，原告得請求之5月份加班費為3,050
    元（150元×【9×4/3+5×5/3】），原告於此範圍之請求，核
    屬有據，逾上開範圍之請求，則屬無據。
　⑶業績獎金部分：
　　原告主張兩造約定新客戶儲值金額於100,000元以上，按5%
    計算業績抽成分潤，以及客戶高念先於6月30日刷卡100,000
    元會費等情，被告均無爭執，堪信為實。惟被告抗辯客戶高
    念先並非新客戶，其本為被告之S卡會員，不符合給付獎金
    條件等語。經查，原告既主張新客戶儲值100,000元以上方
    有業績獎金，復不爭執高念先原為被告公司之S卡會員（見
    本院卷第256頁），堪認被告抗辯原告不符合「新客戶儲值
    」之條件等語可採。故原告依據勞動契約關係請求給付獎金
    5,000元，為無理由。
　㈢原告依勞基法第14條第1項第5款、第6款事由終止契約是否合
    法?
　  按雇主不依勞動契約給付工作報酬；雇主違反勞動契約或勞
    工法令，致有損害勞工權益之虞者，勞工得不經預告終止契
    約，勞基法第14條第1項第5款、第6款定有明文。被告未足
    額給付工資之不依勞動契約給付報酬情形，業如前述，核已
    違反勞基法第22條第2項工資應全額直接給付勞工之規定，
    故原告2人得依上開規定不經預工終止契約。茲原告於109年
    7月3日以存證信函通知被告要依上開規定自109年7月6日終
    止契約，被告亦已收受信函等節，被告並無爭執，是原告終
    止契約合法，兩造間契約於109年7月6日終止。
　㈣原告得請求給付資遣費若干?
　⒈按勞工適用本條例之退休金制度者，適用本條例後之工作年
    資，於勞動契約依勞基法第11條、第13條但書、第14條及第
    20條或職業災害勞工保護法第23條、第24條規定終止時，其
    資遣費由雇主按其工作年資，每滿1年發給2分之1個月之平
    均工資，未滿1年者，以比例計給；最高以發給6個月平均工
    資為限，不適用勞基法第17條之規定，勞退條例第12條第1
    項定有明文。本件原告依勞基法第14條第1項第5、6款終止
    契約合法，業經審認如前，則原告2人主張得依勞退條例第1
    2條第1項規定請求被告給付資遣費等語，核屬有據。
　⒉原告丙○○部分：
　　原告自109年2月24日起受僱至109年7月6日終止契約日止，
    原告任職未滿6個月，年資為4月又14天，合計共134天。而
    依勞基法第2條第4款，應以工作期間所得工資總額除以工作
    期間之總日數所得金額計算平均工資。故原告離職前之平均
    工資為73,772元（329,516元÷134天×30天，元以下四捨五入
    ）。基此計算，原告得請求被告給付資遣費13,730元（{73,
    772元×（4+14/30）/12}÷2，元以下四捨五入），原告於此
    範圍之請求，為有理由，應予准許。逾上開範圍之請求，則
    屬無據，應予駁回。
　⒊原告乙○○部分：
　　原告自109年4月6日起受僱，至109年7月6日終止契約日止，
    原告任職未滿6個月，年資為3月又1天，合計共92天。原告
    在職期間領取之總工資為112,405元（109,355+3,050元），
    依勞基法第2條第4款規定，原告離職前之平均工資為36,654
    元（112,405元÷92天×30天，元以下四捨五入）。基此計算
    ，原告得請求被告給付資遣費4,633元（{36,654元×（3+1/3
    0）/12}÷2，元以下四捨五入），原告僅請求給付4,553元，
    未逾得請求範圍，應予准許。
　㈤原告請求發給非自願離職證明書是否有理?
　⒈按勞動契約終止時，勞工如請求發給服務證明書，雇主或其
    代理人不得拒絕，勞基法第19條定有明文。又按本法所稱非
    自願離職，指被保險人因投保單位關廠、遷廠、休業、解散
    、破產宣告離職；或因勞動基準法第11條、第13條但書、第
    14條及第20條規定各款情事之一離職，就業保險法第11條第
    3項亦有明定。本件兩造間之勞動契約業由原告2人依勞基法
    第14條第1項第6款規定終止，業經審認如前，核符合前開就
    業保險法所稱之「非自願離職」要件，則原告依勞基法第19
    條規定，請求被告發給勞工服務證明，自屬有據，應予准許
    。又勞基法第19條規範目的，乃在落實憲法上保障勞工工作
    權，為強制性規定，該法第19條及其施行細則並未規定服務
    證明書之應記載事項，本院審酌雇主應發給勞工服務證明書
    之目的乃在於證明勞工在原工作所獲得之工作經驗、職位、
    待遇等事項，再參酌就業保險法第25條第4項所定有關離職
    證明文件所應記載事項包括申請人姓名、投保單位名稱及離
    職原因，故被告應開立記載離職事由為勞基法第14條第1項
    第5款、第6款之非自願離職證明書，爰命被告分別發給原告
    2人如主文第3項所載內容之非自願離職證明書。
五、按給付有確定期限者，債務人自期限屆滿時起，負遲延責任
    。又遲延之債務，以支付金錢為標的者，債權人得請求依法
    定利率計算之遲延利息，但約定利率較高者，仍從其約定利
    率；應付利息之債務，其利率未經約定，亦無法律可據者，
    週年利率為百分之5，民法第229條第1項、第233條第1項、
    第203條定有明文。再按資遣費應於終止勞動契約後30日內
    發給；依勞基法終止勞動契約時，雇主應即結清工資給付勞
    工，勞退條例第12條第2項及勞基法施行細則第9條亦有明定
    。原告2人就其請求給付工資、房租津貼、加班費及資遣費
    有理由部分，均請求自起訴狀繕本送達之翌日即110年3月11
    日（見本院卷第39頁）至清償日止，按法定利率即週年利率
    5%計算之遲延利息，未逾其得請求之範圍，自應予准許。
六、綜上所述：
　㈠原告丙○○部分：
　　其依勞動契約法律關係，請求被告給付工資117,016元、房
    租津貼26,000元，及依勞退條例第12條第1項規定，請求被
    告給付資遣費13,730元，合計156,746元，及自110年3月11
    日起至清償止日，按週年利率5%計算之利息，暨依勞基法第
    19條、就業保險法第11條第3項規定，請求被告發給非自願
    離職證明書，為有理由，應予准許。原告逾上開範圍之請求
    ，則屬無據，應予駁回。
　㈡原告乙○○部分：
　　其依勞動契約法律關係，請求被告給付工資18,355元、依勞
    基法第24條第1項第1款、第2款規定，請求被告給付加班費3
    ,050元，及依勞退條例第12條第1項規定，請求被告給付資
    遣費4,553元，合計25,958元，及自110年3月11日起至清償
    止日，按週年利率5%計算之利息，暨依勞基法第19條、就業
    保險法第11條第3項規定，請求被告發給非自願離職證明書
    ，為有理由，應予准許。原告逾上開範圍之請求，則屬無據
    ，應予駁回。　
七、本件係勞動事件，且係就勞工即原告為部分勝訴判決，應依
    勞動事件法第44條第1項規定職權宣告假執行，爰就本判決
    主文第1、2項部分，職權宣告假執行，並依同條第2項規定
    ，同時酌定相當之金額宣告雇主即被告得供擔保而免為假執
    行。至於原告敗訴部分，原告之訴既經駁回，其假執行之聲
    請失所依附，應併予駁回。
八、本件事證已臻明確，兩造其餘攻擊防禦方法及其他所為之舉
    證，經審酌後認對於本件判決結果不生影響，爰不一一論述
    。
九、訴訟費用負擔之理由及依據：依同法第79條規定定兩造負擔
    比例如附表2所載。 
中　　華　　民　　國　　110 　年　　10　　月　　7 　　日
                  勞動法庭    法　官　李桂英
以上正本係照原本作成
如對本判決上訴，須於判決送達後20日內向本院提出上訴狀。如
委任律師提起上訴者，應一併繳納上訴審裁判費。
中　　華　　民　　國　　110 　年　　10　　月　　7 　　日
                              書記官　陳惠萍
附表1：單位：新臺幣/元
原  告       請求給付項目及金額  請求權基礎 丙○○     工資（109年3月1至7月6日） 117,016元 勞動契約  資遣費 13,770元 勞工退休金條例第12條第1項  房租津貼 26,000元 勞動契約  合計 156,786元  乙○○ 工資（109年3月1至7月6日） 20,335元 勞動契約  資遣費 4,553元 勞工退休金條例第12條第1項  獎金 5,000元 勞動契約  加班費 3,065元 勞動基準法第24條  合計 32,973元  

附表2：
    財產權請求     非財產權請求  原告丙○○之訴部分 原告 0% 原告 0%  被告 100% 被告 100% 原告乙○○之訴部分 原告 21% 原告 0%  被告 79% 被告 100%